---
title: "<따라 하며 배우는 데이터 과학> 3장 연습문제 풀어보기"
author: "Nuree Chung"
date: "2018년 4월 17일"
output: html_document
---
따라하며 배우는 데이터 과학, 권재명, 제이펍
저자 블로그: https://dataninja.me/
저자 깃허브: 책에 사용된 코드 https://github.com/jaimyoung/ipds-kr

# 3장. 데이터 취득과 가공(p.33~61)
연습문제(p.61) 1번~ 4번
**주의: 정답이 아닐 수 있습니다. solution은 저자의 깃허브에 있습니다. 


```{r setup, include=FALSE}
knitr::opts_chunk$set(echo = TRUE, cache=TRUE)
```



```{r}
library(gapminder)
library(data.table)
library(dplyr)
library(readxl)
library(ggplot2)
```


## 1. dplyr 패키지 이용하여 갭마인더 데이터의 다음 요약 통계량 구하기
  a. 2007년도 나라별 일인당 국민소득은?
```{r}
gapminder %>%
  filter(year == 2007) %>%
  select(year, country, gdpPercap)
```

  b. 2007년도 대륙별 일인당 평균 수명의 평균과 중앙값은?
```{r}
gapminder %>%
  filter(year == 2007) %>%
  group_by(continent) %>%
  summarize(mean_lifeExp = mean(lifeExp), median_lifeExp = median(lifeExp))
```


# 2. 예제 데이터를 제공하는 다음 페이지를 방문하여 흥미있는 데이터를 하나 선택하여 다운로드 후, R에 읽어들이는 코드를 작성하라
# 3. 읽어들인 데이터의 범주별 요약 통계량을 작성하라. dplyr 패키지의 %>%, group_by(), summarize를 사용해야 한다

## a. UCI 머신러닝 리포(http://archive.ics.uci.edu/ml/datasets.html)

Online Retail Data Set(Online Retail.xlsx):
        - 01/12/2010 부터 09/12/2011 까지 한 영국 기반의 무점포 온라인 매장에서 발생한 모든 거래에 대한 정보.
        - 선물용 이색 상품을 주력으로 판매하는 회사. 주 고객은 도매업체.
        http://archive.ics.uci.edu/ml/machine-learning-databases/00352/
        
데이터 불러오기
```{r}
online_retail<-read_excel("Online Retail.xlsx")
```


고객별 거래 횟수, 총 주문액 파악하고 주문액 많은 순으로 정렬하기
```{r}
online_retail %>%
  group_by(CustomerID) %>%
  summarize(n_orders = n(), total_amount = sum(Quantity*UnitPrice)) %>%
  arrange(desc(n_orders))
```


제품별 주문량, 총 주문액 파악하고 주문액 많은 제품순으로 정렬하기 (환불액 많은 제품 파악하기 위함)
```{r}
online_retail %>%
  group_by(StockCode) %>%
  summarize(total_quantity = sum(Quantity),
            total_sales = sum(Quantity*UnitPrice)) %>%
  arrange(desc(total_sales))
```



## b. R 예제 데이터(https://vincentarelbundock.github.io/Rdatasets/)
The Forbes 2000 Ranking of the World's Biggest Companies (Year 2004)
    https://raw.githubusercontent.com/vincentarelbundock/Rdatasets/master/csv/HSAUR/Forbes2000.csv
```{r}
Forbes2000 <- read.csv("Forbes2000.csv")
```


Top 100 기업의 국가별 요약 통계치
```{r}
Forbes2000 %>%
  filter(rank <= 100) %>%
  group_by(country) %>%
  summarize(n_companies = n(),
            average_sales = mean(sales),
            average_profits = mean(profits),
            average_assets = mean(assets),
            average_marketvalue = mean(marketvalue)) %>%
  arrange(desc(n_companies))
```


이익률이 높은 카테고리 찾기
```{r}
Forbes2000 %>%
  group_by(category) %>%
  summarize(n_companies = n(),
            average_sales = mean(sales),
            average_profits = mean(profits),
            profits_to_sales = mean(profits/sales)) %>%
  arrange(desc(profits_to_sales))
```


이익률이 높은 기업 찾기
```{r}
Forbes2000 %>%
  select(name, country, category, profits, sales) %>%
  mutate(profits_to_sales = profits/sales) %>%
  arrange(desc(profits_to_sales))
```


## c. 머신러닝/데이터 과학 공유/경연 사이트인 캐글(https://www.kaggle.com/)
Chocolate Bar Ratings
    https://www.kaggle.com/rtatman/chocolate-bar-ratings/data
```{r}
flavors_of_cacao <- read.csv("flavors_of_cacao.csv", encoding = "UTF-8")
```
    

평점이 높은 초콜릿을 많이 생산하는 원산지 알아보기
```{r}
flavors_of_cacao %>%
  filter(Rating >= 4) %>%
  group_by(Broad.Bean.Origin) %>%
  summarize(n_choco = n(),
            average_rating = mean(Rating),
            average_cocoa_percentage = mean(as.numeric(Cocoa.Percent))) %>%
  arrange(desc(n_choco))
```



# 4. 캐글 웹사이트에서 다음 IMDB 영화 정보데이터를 다운로드 하도록 하자. dplyr 패키지를 이용하여 다음 질문에 답하여라.
- 책에 나온 링크(https://www.kaggle.com/deepmatrix/imdb-5000-movie-dataset)는 404 페이지로 연결됨
- /deepmatrix/imdb-5000-movie-dataset 으로 검색하여 첫 번째 나오는 검색 결과에서 데이터 받음
```{r}
tmdb_5000_movies <- fread("tmdb_5000_movies.csv")
```

## a. 이 데이터는 어떤 변수로 되어 있는가?
```{r}
glimpse(tmdb_5000_movies)
colnames(tmdb_5000_movies)
```


## b. 연도별 리뷰 받은 영화의 개수는?
```{r}
n_movies_per_year <- tmdb_5000_movies %>%
  mutate(release_year = substr(release_date, 1, 4)) %>%
  group_by(release_year) %>%
  summarize(n_movies = n())
n_movies_per_year
```
```{r}
n_movies_per_year %>% ggplot(aes(release_year, n_movies)) + geom_point() + geom_line()
n_movies_per_year %>% filter(release_year >= 1990) %>% ggplot(aes(release_year, n_movies)) + geom_point() + geom_line()
```

## c. 연도별 리뷰 평점의 개수는?
```{r}
n_votes_per_year <- tmdb_5000_movies %>%
  mutate(release_year = substr(release_date, 1, 4)) %>%
  group_by(release_year) %>%
  summarize(avg_reviews = mean(vote_count))
n_votes_per_year 
```

```{r}
n_votes_per_year %>% ggplot(aes(release_year, avg_reviews)) + geom_point() + geom_line()
```



# 5. 'Online SQL Tryit Editor'을 방문하고, 가상의 레스토랑 재료 주문 정보를 기록한 데이터 베이스를 활용해 다음 질문에 답하라
## a.다음 질문에 답하는 SQL문을 작성하고 실행하라
 i. Orders 테이블에서 employeeID별 주문수는? 가장 주문 수가 많은 employee ID부터 내림차순으로 출력하라
```{sql eval=FALSE}
SELECT * FROM Orders ;
SELECT employeeID, count(*) NofOrders FROM Orders GROUP BY employeeID ORDER BY NofOrders desc ;
```

ii. 위의 결과를 Employees 테이블과 결합하고 같은 결과에 FirstName과 LastName을 추가하여 출력하라
```{sql eval=FALSE}
SELECT a.employeeID, count(*) NofOrders, b.FirstName, b.LastName 
FROM Orders a INNER JOIN Employees b 
		ON a.employeeID = b.employeeID 
GROUP BY a.employeeID 
ORDER BY NofOrders DESC;
```

iii. Orders, OrderDetails, Products 테이블을 결합하여 각 OrderID별로 주문 날짜, 주문 품목 양, 주문 총액을 출력하라
```{sql eval=FALSE}
SELECT a.OrderID, a.OrderDate, b.ProductID, 
	sum(b.Quantity) as n_items, 
	sum(b.Quantity*c.Price) as total_price  
FROM Orders a INNER JOIN OrderDetails b 
		ON a.OrderID = b.OrderID 
	INNER JOIN  Products c 
		ON b.ProductID = c.ProductID
GROUP BY a.OrderID ;
```


## b. Online SQL Tryit에서 제공하는 8개의 테이블은 각각 어떤 열로 구성되어 있는가?
```{sql eval=FALSE}
SELECT * FROM Orders;
```
Customers : CustomerID	CustomerName	ContactName	Address	City	PostalCode	Country
Categories : CategoryID	CategoryName	Description
Employees : EmployeeID	LastName	FirstName	BirthDate	Photo	Notes
OrderDetails : OrderDetailID	OrderID	ProductID	Quantity
Orders : OrderID	CustomerID	EmployeeID	OrderDate	ShipperID
Products : ProductID	ProductName	SupplierID	CategoryID	Unit	Price
Shipper: ShipperID	ShipperName	Phone
Supplier: SupplierID	SupplierName	ContactName	Address	City	PostalCode	Country	Phone


#------------끝. 
