---
title: "<따라 하며 배우는 데이터 과학> 3장 요약"
author: "Nuree Chung"
date: "2018년 4월 17일"
output: html_document
---
따라하며 배우는 데이터 과학, 권재명, 제이펍
저자 블로그: https://dataninja.me/
저자 깃허브: 책에 사용된 코드 https://github.com/jaimyoung/ipds-kr

책을 읽고 따라하며 제게 필요한 부분만 필기하였습니다. 자세한 설명은 책을 참고해주세요. 
3장. 데이터 취득과 가공(p.33~61) - summary


## 3.2. 데이터 취득
# 3.2.1. 예제 데이터를 어디서 얻을 것인가?
```{r}
help(package='datasets') # datasets 패키지에 포함된 자료 및 도움말 보기
data(package='ggplot2') # ggplot2 패키지에서 제공하는 데이터 보기
data() # 현재 실행 환경에서 사용할 수 있는 데이터 보기
```


# 3.2.2. 표 형태 외부 데이터 파일 읽기
```{r}
read.table("file_name.txt", separator=",", as.is=TRUE, header=TRUE)
read.csv() # read.tale(header=TRUE, separator=",")와 같은 기능
```
*많이 사용하는 옵션*
separator : "," or "\t"
header = FALSE 
comment.char="#" :#로 시작하는 줄은 코멘트로 인식하여 무시하는 것이 디폴트
as.is=TRUE : 문자 변수는 인자 변수로 변환됨. 디폴트는 FALSE. TRUE로 넣어주는 것이 유용
skip=n: 처음 n줄은 건너 뛰어라
na.string
col.Classes


#데이터 훑어보기
```{r}
dplyr::glipse(data_name)
plot(data_name)
summary(data_name)
```


# 유닉스 셸 이용해서 데이터 받아서 읽어오기
curl https://archive.ics.uci.edu/ml/machine-learning-databases/housing/housing.data > housing.data
curl https://archive.ics.uci.edu/ml/machine-learning-databases/housing/housing.names > housing.names
데이터는 C:\Windows\System32 에 저장됨 
현재의 wd로 파일 옮겨주기 
```{r}
boston<-read.table("housing.data")
dplyr::glimpse(boston)
names(boston) <- c('crim', 'zn', 'indus', 'chas', 'nox', 'rm', 'age', 'dis', 'rad', 'tax', 'ptratio', 'black', 'lstat', 'medv')
```


# 3.2.3. 아주 큰 외부 파일 불러오기기
```{r}
library(data.table)
variable<-fread("very_big.csv") #data.table 클래스의 객체로 리턴
variable<-fread("very_big.csv", data.table=FALSE) #친숙한 data frame 형태로 리턴
```


# 3.2.4. 엑셀 파일 불러오기
```{r}
library(readxl)
read_excel("old_format.xls")
read_excel("new_format.xlsx")

read_excel("spread_sheet.xls", sheet="data") #특정 시트를 불러오고 싶을 경우
read_excel("spread_sheet.xls", sheet = 2) 
read_excel("spread_sheet.xls", na = "NA") # 결측치를 빈 셀이 아닌 다른 문자로 코디했을 경우
```


# 3.2.5. RSBMS + SQL
SQL 연습하기 https://www.w3schools.com/sql/trysql.asp?filename=trysql_select_all
```{r}
install.packages("sqldf")
library(sqldf)
sqldf("select * from iris")
sqldf("SELECT ratings, COUNT(*) FROM a_rest GROUP BY ratings")
sqldf("SELECT ratings, AVG(numberofreviews) FROM a_rest GROUP BY ratings")
```


# SPSS, SAS로 저장된 데이터 불러오기
```{r}
install.packages("foreign")
library(foreign)
kft_data<-read.spss("KFT.sav", to.data.frame = TRUE)
```



## 3.3. 데이터 출력하기
```{r}
write.table()
write.csv()
read_csv() #readr 패키지
write_csv() #readr 패키지
```


## 3.6. R의 dplyr 패키지
# dplyr의 유용한 함수 세 가지
# 1) tbl_df()
큰 데이터도 화면에 예쁘게 보일 만큼만 읽어줌. 큰 데이터를 취급할 때 유용함
```{r}
library(dplyr)
i2<-tbl_df(iris)
big_data <- tbl_df(read.csv("big_data.csv")) #이렇게 활용하면 좋음
```

# 2) glimpse()
모든 변수의 변수명, 데이터형, 처음 몇 개의 데이터 값 출력
```{r}
glimpse(i2)
```

# 3) %>% 
x %>% f(y) 는 f(x,y)와 같은 것!
```{r}
i2 %>% head # head(i2)
i2 %>% head(10) # head(i2, 10)
```


# dplyr의 핵심 동사
```{r}
install.packages("gapminder")
library(gapminder)
```

# 1) filter() : 행 선택
```{r}
filter(gapminder, country =='Korea, Rep.' & year ==2007)
gapminder %>% filter(country =='Korea, Rep.' & year ==2007) 
```

# 2) arrange() : 행 정렬
```{r}
arrange(gapminder, year, country)
gapminder %>% arrange(year, country)
```

# 3) select () : 열 선택
```{r}
select(gapminder, pop, gdpPercap)
gapminder %>% select(pop, gdpPercap)
```


# 4) mutate() : 변수 변환하여 기존 혹은 새 변수에 할당 
```{r}
gapminder %>% mutate(
	total_gdp = pop * gdpPercap, 
	le_gdp_ratio = lifeExp/gdpPercap,
	lgrk = le_gdp_ratio * 100)
```

# 5) summarize() : 요약 통계량 계산
```{r}
gapminder %>% summarize(
	n_obs = n(),
	n_countries = n_distinct(country), 
	n_years = n_distinct(year), 
	med_gdpc = median(gdpPercap),
	maz_gdpc = max(gdpPercap))
```
n() # 현재 그룹의 관측치 개수
n_distinct() # 그룹 내 x 변수의 고유값의 개수
first(x) # 그룹 내 x 변수의 첫 번째 관측치. data$x[1]
last(x) # 그룹 내 x 변수의 마지막 관측치. data$x[length(x)]
nth(x, n) # 그룹 내 x 변수의 n번째 관측치. data$x[n]


# 6) 랜덤 샘플을 위한 sample_n(), sample_frac()
```{r}
sample_n(gapminder, 10) # 10개 랜덤 샘플링
sample_frac(gapminder, 0.01) #1%의 랜덤 샘플링
```
디폴트는 비복원 추출. 복원 추출 하려면 replace = TRUE
weight= 옵션으로 가중치 지정
재현 가능한 연구를 위해서는 베이스 패키지의 sample() 함수에서와 마찬가지로 set.seed() 해주면 됨 

# 7) distinct() : 고유행 찾기
```{r}
distinct(select(gapminder, country))
gapminder %>% select(country) %>% distinct()
```

# 8) group_by(): 그룹 연산하기
group_by(dataset, goupring_variable)
```{r}
gapminder %>% 
  filter(year == 2007) %>%  # 2007 년 자료 중
  group_by(continent) %>%  # 대륙별
  summarize(median(lifeExp)) # 기대 수명의 중간값을 구하라
```

# 9) 조인 연산자
```{r}
df1 %>% inner_join(df2)
df1 %>% left_join(df2)
df1 %>% right_join(df2)
df1 %>% full_join(df2)
```


#------------끝. 

